# 预收账款开票增值税合并层面处理问题

提问人：ACCAontheway 时间：2021-04-15 10:33:07
母公司（增值税一般纳税人）在预收子公司（小规模纳税人）货款是已经开具发票，相关货品尚未交付，期末母公司由于已经开具发票导致预收账款金额与子公司预付账款金额不相等，此等情况下，如何进行合并调整？

回答人：chenyiwei
在合并报表层面，母公司因已开票而导致的增值税缴纳义务列入“应交税费——应交增值税（销项税额）”，列报为应交税费；子公司取得发票但不能抵扣，站在集团合并层面损失了一笔增值税额，该笔损失在合并报表层面列入管理费用。即：抵销分录：借：合同负债，借：管理费用，贷：预付款项。